【裁判字號】    97,停,15
【裁判日期】    970213
【裁判案由】    聲請停止執行
【裁判全文】
臺北高等行政法院裁定
                                     97年度停字第00015號
聲  請  人  萬安人力仲介股份有限公司
代  表  人  甲○○
相  對  人  行政院勞工委員會
代  表  人  盧天麟（主任委員）
上列當事人間因就業服務法事件，聲請人已提起行政訴訟，並聲
請停止相對人中華民國96年3 月22日勞職外字第0960502791A 號
函及96年12月31日勞職外字第0960512339號函之執行，本院裁定
如下：
    主  文
聲請駁回。
聲請程序費用由聲請人負擔。
    理  由
一、按「原處分或決定之執行，除法律另有規定外，不因提起行
    政訴訟而停止。」、「行政訴訟繫屬中，行政法院認為原處
    分或決定之執行，將發生難於回復之損害，且有急迫情事者
    ，得依職權或依聲請裁定停止執行。但於公益有重大影響，
    或原告之訴在法律上顯無理由者，不得為之。」、「停止執
    行之裁定，得停止原處分或決定之效力、處分或決定之執行
    或程序之續行之全部或部分。」行政訴訟法第116條第1項、
    第2 項及第5 項分別定有明文。而所謂難於回復之損害，係
    指其損害不能回復原狀，或在一般社會通念上，如為執行可
    認達到回復困難之程度，且均不能以金錢賠償而言。
二、本件聲請意旨略謂：
    1.聲請人之從業人員范淑貞未經聲請人同意擅自將黎秀鳳所
      聘僱之越南外勞HO THI NAMH 送至郭得安住處託管，經臺
      北縣政府新莊分局查獲，經臺北縣政府移送臺灣板橋地方
      法院檢察署偵辦，並經臺灣板橋地方法院判決處原告罰金
      新臺幣20萬元在案。
    2.相對人就同一事件，竟於96年3 月22日以勞職外字第09605
      02791A號函，處分聲請人停止從事就業服務3 個月，聲請
      人不服，提起訴願，相對人於訴願期間以96年5 月14日勞
      職外字第0960504011號函，同意停止上揭96年3 月22日勞
      職外字第0960502791A 號函之執行至行政院訴願決定之日
      起2 個月止。惟相對人之處分，已違反一行為不二罰及刑
      事程序優先原則。
    3.嗣行政院於96年12月9 日以院臺訴字第0960094085號決定
      ，駁回聲請人訴願，相對人即於96年12月31日以勞職外字
      第0960512339號函：自97年2 月19日起至97年5 月18日止
      ，停止聲請人從事就業服務業務全部營業3 個月。聲請人
      已依法提起行政訴訟。暫不論行政訴訟之結果，此一停業
      處分並無急迫性，惟對聲請人而言，恐造成無法回復之損
      失，爾後縱提起國家賠償，亦無法彌補此一損失，請鈞院
      停止原處分全部之執行（聲請人於97年2 月4 日提出聲請
      狀表明係針對相對人96年3 月22日勞職外字第0960502791
      A 號函及96年12月31日勞職外字第0960512339號函不服，
      請求上開處分全部之執行），以保障原告之生存權、工作
      權及財產權。
三、經查本件相對人以聲請人媒介外國人非法為他人工作，違反
    就業服務法第45條、第69條第1 款規定，以96年3 月22日勞
    職外字第0960502791A 號函，予以自96年6 月1 日起至96年
    8 月31 日 止停止從事就業服務業務全部營業3 個月之處分
    〈即原處分〉；聲請人不服，提起訴願，相對人於訴願期間
    以96年5 月14日勞職外字第0960504011號函，同意停止上揭
    96年3 月22日勞職外字第0960502791A 號函之執行至行政院
    訴願決定之日起2 個月止；嗣行政院於96年12月9 日以院臺
    訴字第0960 094085 號決定，駁回訴願，相對人即於96年12
    月31日以勞職外字第0960512339號函通知執行原處分：自97
    年2 月19日起至97年5 月18日止，停止聲請人從事就業服務
    業務全部營業3 個月，各情，固有聲請人提出之臺灣板橋地
    方法院96年度簡字第3643號刑事簡易判決、相對人96年3 月
    22日勞職外字第0960502791A 號函、96年5 月14日勞職外字
    第0960504011號函、96年12月31日勞職外字第0960512339號
    函、行政院96年12月9 日院臺訴字第0960094085號訴願決定
    等附卷可稽；聲請人並據以主張本件如不停止原處分之執行
    ，其遭停止從事服務業務3 個月，恐造成無法回復之損失云
    云；惟查前揭停業處分之執行，縱致聲請人受有損害，在一
    般社會通念上，並非不能以金錢賠償或回復，尚難謂將發生
    難於回復之損害，亦難認有急迫之情事，核與首揭停止執行
    之要件不符，其聲請不應准許。
四、至聲請停止執行事件並非確定實體上權利之訴訟程序，聲請
    人所指實體爭執事項，核屬聲請人提起之本案訴訟有無理由
    之問題，尚非本件聲請停止執行程序所應審認，併予敘明。
五、依行政訴訟法第104 條、民事訴訟法第95條、第78條，裁定
    如主文。
中    華    民    國    97    年    2   月    13    日
              台北高等行政法院第六庭
                      審 判 長法  官   林文舟
                              法  官   闕銘富
                              法  官   許瑞助
上為正本係照原本作成。
如不服本裁定，應於送達後10日內向本院提出抗告狀（須按他造
人數附繕本）。
中    華    民    國    97    年    2   月    13    日
                              書記官   吳芳靜


司法院資訊處製作；財團法人民間司法改革基金會備份。
